【裁判字號】    94,易,998
【裁判日期】    950301
【裁判案由】    傷害等
【裁判全文】
臺灣臺北地方法院刑事判決               94年度易字第998號
公  訴  人  臺灣臺北地方法院檢察署檢察官
被      告  甲○○
上列被告因傷害等案件，經檢察官聲請簡易判決處刑（94年度偵
字第7686號）及移送併辦（94年度他字第4873號），本院認不宜
以簡易判決處刑，改依通常程序審理，被告於本院準備程序中為
有罪之陳述，經告以簡式審判程序之旨，並聽取當事人意見後，
經合議庭評議裁定由受命法官獨任進行簡式審判程序，判決如下
：
    主  文
甲○○於公務員依法執行職務時當場侮辱，處有期徒刑參月，如
易科罰金以參佰元折算壹日；又對於公務員依法執行職務時，施
強暴，處有期徒刑參月，如易科罰金，以參佰元折算壹日；應執
行有期徒刑伍月，如易科罰金，以參佰元折算壹日。緩刑貳年。
    事  實
一、甲○○酒後與其女友丁○○於民國九十四年四月二十八日凌
    晨二時許，在臺北市○○區○○路四段四五三巷十二號公寓
    大廈樓梯間發生激烈口角爭執，妨害鄰近居家安寧，該大樓
    管理員乙○○乃報警處理，同日凌晨二時五十分許，臺北市
    政府警察局松山分局八德派出所警員丙○○接獲勤務指揮中
    心通報乃到場依法執行職務，甲○○見丙○○與乙○○出現
    後，乃責怪乙○○為何報警，並以「幹你娘老雞巴」（以臺
    語發音）等穢語辱罵乙○○（未據告訴），丙○○見甲○○
    情緒激動，遂加以安撫並要求甲○○降低音量勿於深夜大聲
    喧嘩以免妨害公眾安寧，並請甲○○出示身分證件查驗，甲○○不聽勸阻，仍大聲喧鬧，並基於侮辱公務員之犯意，當
    場以「幹你娘老雞巴」、「你是什麼東西」、「俗仔」、「
    卒仔子」、「操你他媽的」（均以臺語發音）等穢語辱罵丙○○，丙○○見狀，認甲○○酒後情緒失控非加以管束不能
    救護其身體危險，且不足以維護深夜住居安寧，甲○○上開
    行為亦已觸犯公然侮辱及侮辱公務員等罪嫌，而欲將甲○○
    帶回八德派出所之際，甲○○乃另基於妨害公務之故意，出
    手將丙○○推倒，使丙○○撞到停放在騎樓之摩托車致受有
    右手手肘擦傷之傷害（傷害部分業據丙○○撤回告訴）。
二、案經丙○○告訴及臺北市政府警察局松山分局報告臺灣臺北
    地方法院檢察署檢察官聲請簡易判決處刑，本院認不宜以簡
    易判決處刑，改依通常程序審理，被告於本院準備程序中為
    有罪之陳述，經告以簡式審判程序之旨，並聽取當事人意見
    後，經合議庭評議裁定由受命法官獨任進行簡式審判程序。
    理  由
一、訊據被告甲○○坦承其酒後於上開時、地以前揭言行侮辱公
    務員及妨害公務等犯行不諱，核與告訴人丙○○指訴、證人
    乙○○證述情節相符，並有現場採證錄音帶及譯文、本院勘
    驗筆錄附卷可稽，足認被告前揭自白與事實相符，堪以憑信
    。本件事證明確，被告犯行洵堪認定。
二、被告於警員丙○○依法執行上開職務時，以前開言語當場侮
    辱丙○○，及出手將丙○○推倒而施以強暴，核其所為，係
    犯刑法第一百四十條第一項之侮辱公務員罪、第三百零九條
    第一項之公然侮辱罪及第一百三十五條第一項之對於公務員
    依法執行職務時施強暴罪；又其一行為觸犯當場侮辱公務員
    罪與公然侮辱罪，分別侵害國家法益及個人法益，為想像競
    合犯，應依刑法第五十五條之規定從一重之當場侮辱公務員
    罪論處。被告所犯侮辱公務員及妨害公務二罪間，犯意各別
    ，罪名不同，應予分論併罰。公訴人雖未就被告前揭公然侮
    辱部分之犯行起訴，惟被告此部分犯行與前開業經起訴並經
    本院論罪之侮辱公務員部分，既具有想像競合犯之裁判上一
    罪關係，為起訴效力所及，本院自應併予審理。另被告雖係
    因酒後情緒失控致有本件犯行，然依卷附現場採證錄音譯文
    及本院勘驗筆錄所載雙方衝突過程，可知被告當時對警員所
    為之處置仍具有相當之理解及反應能力，顯尚未達心神喪失
    或精神耗弱之程度，而無寬減之餘地，附此敘明。爰審酌被
    告酒後不顧公眾安寧於深夜在公寓大廈之公共場所與其友人
    發生激烈口角爭執，並於警員到場處理時不聽勸阻反以前揭
    言語辱罵及施強暴於該依法執行職務之員警，危害國家公務
    之執行，犯罪後復未能深刻反省事件始末坦承己過，足見其
    守法觀念薄弱，及其犯罪之動機、目的、手段、品行、犯後
    坦承犯行之態度等一切情狀，分別量處如主文所示之刑，並
    均諭知易科罰金之折算標準，並定其應執行刑後諭知易科罰
    金之折算標準。末查被告前未曾受有期徒刑以上刑之宣告，
    有臺灣高等法院被告前案紀錄表存卷可按，其因一時酒後情
    緒失控致罹刑章，且事後已與警員丙○○和解賠償其損失，
    有本院九十五年二月十五日審理筆錄可稽，經此偵審程序及
    科刑教訓後，當知所警惕，信無再犯之虞，本院認前開對其
    宣告之刑，以暫不執行為適當，爰併宣告緩刑二年，以啟自
    新。
三、公訴意旨另以：被告甲○○於丙○○依法執行職務時，出手
    將其推倒，使丙○○撞到停放在騎樓之摩托車致受有右手手
    肘擦傷之傷害，因認被告尚涉犯刑法第二百七十七條第一項
    之傷害罪嫌。然查被告所涉上開罪嫌，依同法第二百八十七
    條之規定，須告訴乃論。茲據告訴人丙○○於本院審理時當
    庭撤回傷害部分告訴，有本院九十五年二月十五日審理筆錄
    及告訴人出具之刑事撤回告訴狀一紙在卷可稽，惟公訴人認
    此傷害部分之犯行，與前開起訴經論罪之妨害公務犯行部分
    具有想像競合犯之裁判上一罪關係，爰不另為不受理之諭知
    。
據上論斷，依刑事訴訟法第四百五十二條、第二百七十三條之一
第一項、第二百九十九條第一項前段，刑法第一百三十五條第一
項、第一百四十條第一項、第三百零九條第一項、第五十五條、
第五十一條第五款、第四十一條第一項前段、第七十四條第一款
，罰金罰鍰提高標準條例第一條前段、第二條，判決如主文。
本案經檢察官李建論到庭執行職務。
中    華    民    國    95    年     3     月    1    日
                  刑事第十一庭  法  官  鍾淑慧
以上正本證明與原本無異。
如不服本判決，應於判決送達後10日內，向本院提出上訴狀。
                                書記官  劉英芬
中    華    民    國    95    年     3     月    1    日
附錄本案論罪科刑法條全文
中華民國刑法第135條
對於公務員依法執行職務時，施強暴脅迫者，處 3 年以下有期徒
刑、拘役或 300 元以下罰金。
意圖使公務員執行一定之職務或妨害其依法執行一定之職務或使
公務員辭職，而施強暴脅迫者，亦同。
犯前二項之罪，因而致公務員於死者，處無期徒刑或 7 年以上有
期徒刑；致重傷者，處 3 年以上、 10 年以下有期徒刑。
中華民國刑法第140條
(侮辱公務員公署罪)
於公務員依法執行職務時，當場侮辱，或對於其依法執行之職務
公然侮辱者，處 6 月以下有期徒刑、拘役或 100 元以下罰金。
對於公署公然侮辱者亦同。
中華民國刑法第309條
(公然侮辱罪)
公然侮辱人者，處拘役或 300 元以下罰金。
以強暴犯前項之罪者，處 1 年以下有期徒刑、拘役或 500 元以
下罰金。


司法院資訊處製作；財團法人民間司法改革基金會備份。
